福建金門地方法院刑事判決
                                    110年度交易字第17號
公  訴  人  福建金門地方檢察署檢察官
被      告  王建元



選任辯護人  陳素鶯律師
上列被告因公共危險案件，經檢察官提起公訴（110年度偵緝字
第29號），本院判決如下：
    主    文
王建元駕駛動力交通工具而吐氣所含酒精濃度達每公升零點二五
毫克以上，累犯，處有期徒刑壹年。
    犯罪事實
一、王建元明知飲酒後之吐氣酒精濃度達0.25MG/L以上者，不得
    駕駛動力交通工具，仍於民國110年1月6日晚上11時50分前
    某不詳時、地，在飲酒後吐氣酒精濃度已逾上開標準之情形
    下，騎乘車牌號碼000-0000號普通重型機車上路。嗣於同日
    晚上11時50分許，行經金門縣○○鄉○○路0段○○○○○○○○道路○號
    21290號路燈桿前路段時，因不勝酒力，不慎自摔受傷。嗣
    段岳廷行經該路段，見其倒臥路旁，遂靠近詢問並在王建元
    要求下，僅撥打119專線通報救護車到場，不久警方亦接獲
    通報到場，先將王建元送至衛生福利部金門醫院進行診治後
    ，員警對其實施吐氣酒精濃度測試，於同年月7日凌晨0時30分
    許測得結果值為0.57MG/L，已逾法定標準之0.25MG/L，始悉
    上情。
二、案經金門縣警察局金城分局報請福建金門地方檢察署檢察官
    偵查起訴。
    理    由
一、證據能力部分：本判決所引用之供述及非供述證據，均經本
    院依法踐行調查證據程序，公訴人、被告王建元及其選任辯
    護人亦均不爭執各該證據之證據能力並同意作為本案使用，
    復核無依法應予排除其證據能力之情形。是後述所引用之證
    據均具證據能力，合先敘明。
二、訊據被告固坦承於前揭時、地駕車自摔，嗣經路人通報後送
    醫，員警於醫院測得其吐氣所含酒精濃度為0.57MG/L，已逾
    0.25MG/L等情。惟矢口否認有何酒駕之不能安全駕駛動力交
    通工具犯行，並於偵查中辯稱：我是摔車後，摩托車壓到我
    的腳很痛，才從機車座墊下拿高梁酒出來喝，並不是酒後駕
    車。我當時拿小瓶的高梁酒出來喝，喝了一半後警察就來了
    ，剩下的酒我用保特瓶裝起來亂丟；另於本院審理中辯稱：
    我是在摔車後壓到腳，腳痛才從摩托車裡拿酒出來喝。我一
    口氣喝掉58度的高梁酒半瓶多，然後把裝酒的保特瓶丟在我
    摔車位置對面的水溝裡云云。經查：
  ㈠證人即第一時間行經、發覺路倒被告之段岳廷證稱：我發覺
    被告時，他倒臥路旁，機車也傾倒於路旁。我先上前詢問被
    告狀況，他沒回應。我再次詢問是否需要叫救護車，被告才
    說「幫我叫救護車」，並強調「不是叫警車喔」。我撥打11
    9後數分鐘，救護車就到場，救護人員詢問被告情形，他說
    脖子會痛，頭頂也流血，之後就固定被告頸椎及頭部，後續
    警車就來了。被告曾跟我說他自摔的原因是彎道太彎了、彎
    不過去。我到場後並未看到被告飲用任何酒類，也沒看到他
    隨身物品中有攜帶酒品。我近距離跟被告對話時，有聞到酒
    味，並觀察到被告精神恍惚、反應遲鈍等語（偵緝卷第124
    至126頁）。首足認定被告經發現時，仍倒臥路旁，吐氣中
    含酒味、精神恍惚、反應遲鈍，傷勢則主要在頭部與頸部，
    且未曾提及其腳被機車壓到受傷等情。另從被告刻意強調「
    僅需叫救護車，不是警車」觀之，亦有規避員警到場處理之
    意。再以被告時齡46歲，屬中壯年，對照其所行經之彎道根
    本無何「太彎」或「彎不過去」可言，此由當時自摔採證照
    片與員警所繪道路交通事故調查報告表（警卷第26、17頁）
    觀之即明。殊難想像此年齡者在神智清醒、正常之騎乘狀態
    下，會在此約莫45度左彎之路面上發生「彎不過去」之情形
    ，唯一合理解釋應為被告當下之騎乘狀態並不正常。
  ㈡由前揭證述既可推知被告當時騎乘狀態與常人有異，證人段
    岳廷更明確證稱：我幾乎臉貼在被告前方約30公分，因為我
    怕他聽不清楚，當時被告精神恍惚、反應遲鈍，我有聞到酒
    味等語（偵緝卷第126頁）。兩相對照以觀，已足推斷被告
    係因酒後駕車，造成操控力明顯不足、無法掌握其機車行向
    ，方於自摔後對證人表示其摔車原因係「彎不過去」。再以
    被告經送醫後，員警在醫院對被告施以吐氣酒精濃度測試，測
    得結果值為0.57MG/L，有道路交通事故當事人酒精測定紀錄
    表（警卷第3頁）在卷可據，明顯高於0.25MG/L之法定標準
    甚多。亦足旁證被告在其體內如此高酒精含量下，注意力與
    操控力將明顯下降，合乎其「彎不過去」之表述。
  ㈢再以被告辯稱：我是摔車後，摩托車壓到我的腳很痛，才從
    機車座墊下拿高梁酒出來喝，我一口氣喝掉58度的高梁酒半
    瓶多，剩下的酒是用保特瓶裝起來，丟在我摔車位置對面的
    水溝裡云云。經查，被告經證人發現時，係倒臥路旁，明顯
    起身均有困難，如何能走至機車傾倒處，再施力打開座墊，
    拿出其中高梁酒，甚至打開喝半瓶，並將喝一半之高梁酒甩
    至道路對面。其無力起身，卻有力覓得高梁酒後飲用，並將
    喝剩的裝酒保特瓶拋至道路對面，豈不自相矛盾而顯不合理
    。併考當時承辦員警表明：現場未發現被告隨身攜帶酒品，
    亦未發現酒類物品等情（偵緝卷第121、129頁），復經本院
    囑託金城分局至現場協助查明被告摔車位置對面有無水溝，
    據覆略以：被告摔車一側之水溝均已加蓋，其對面側則無水
    溝或溝渠等語，並檢附其勘查照片為佐（本院卷第107、127
    、111頁）。可知被告前揭辯解不僅不符常理，亦與現場實
    際狀況有別，自難為採。
  ㈣綜合前揭事證，足認被告係飲酒後駕車，而非摔車後方飲酒
    ，被告辯詞顯不可信。是本件事證明確，被告犯行洵堪認定
    ，應依法論科。
三、核被告所為，係犯刑法第185條之3第1項第1款之不能安全駕
    駛動力交通工具罪。被告前於107年間即因竊盜案件，經本
    院判處有期徒刑7月確定，於109年4月25日徒刑執行完畢，
    有臺灣高等法院被告前案紀錄表（本院卷第198至199頁）在
    卷可憑，其於5年以內故意再犯本件有期徒刑以上之罪，為
    累犯。審酌司法院釋字第775號及最高法院108年度台上字第
    338號判決要旨所為闡述，本件因無應量處最低法定刑且無
    法適用刑法第59條規定減輕，致罪刑不相當或違反比例原則
    情事，爰依刑法第47條第1項規定，加重其刑。爰審酌被告
    前已有5次不能安全駕駛之刑事前案紀錄，有上開前案紀錄
    表（本院卷第181至201頁）在卷可考，猶未知反省檢討，仍
    於呼氣酒精濃度達每公升0.57毫克之程度，執意騎車上路，
    漠視其他用路人之安全，自應從嚴論處，並衡酌其犯後態度
    與所自陳之生活狀況及受教育之智識程度（本院卷第175至1
    76頁）等一切情狀，量處如主文所示之刑。
據上論斷，應依刑事訴訟法第299條第1項前段，刑法第185條之3
第1項第1款、第47條第1項，刑法施行法第1條之1第1項，判決如
主文。
本案經檢察官張漢森偵查、起訴並到庭執行職務。
中　　華　　民　　國　　110 　年　　10　　月　　18　　日
                  刑事第二庭  法  官  王鴻均
以上正本證明與原本無異。
如不服本判決，應於判決送達後20日內，表明上訴理由，向本庭
（金門縣○○鎮○○路000號）提出上訴書狀，並應敘明具體理
由；其未敘述上訴理由者，應於上訴期間屆滿後20日內向本院補
提理由書（均須按他造當事人之人數附繕本）「切勿逕送上級法
院」。
中　　華　　民　　國　　110 　年　　10　　月　　18　　日
                              書記官  蔡鴻源
附錄本案論罪科刑法條：
刑法第185條之3第1項第1款
駕駛動力交通工具而有下列情形之一者，處二年以下有期徒刑，
得併科二十萬元以下罰金：
一、吐氣所含酒精濃度達每公升零點二五毫克或血液中酒精濃度
    達百分之零點零五以上。